# 关于企业会计制度以及企业会计准则的区别以及该如何选择

提问人：gotoschool_ 时间：2020-01-31 15:03:40
请教陈老师：
对于刚设立得企业，企业会计准则、小企业会计准则以及企业会计制度，该怎么选择？不太清楚企业会计制度和企业会计准则得区别，麻烦陈老师解答下，祝陈老师春节快乐！

回答人：chenyiwei
首先，不建议新设立的企业选用《企业会计制度》。目前暂时保留《企业会计制度》而未将其废止，主要是照顾一些历史遗留问题。
其次，《小企业会计准则》的适用范围在该准则中有明确规定，符合条件的小企业才可以选择（不是强制必须）执行该准则。
企业会计准则的适用范围相对较广，除了不符合《小企业会计准则》中小企业标准的企业以外，符合小企业标准的小企业也可以选用。但该准则的核算较为复杂，核算和财务报告成本可能较高。
总体上考虑，如果新设企业规模小，符合小企业准则适用条件，且预计可预见的未来没有资本运作需求的，可以考虑选用《小企业会计准则》。其他情形，还是建议一开始就执行企业会计准则。